JORGE R. ALCALDE

C. 991 137 140 / 997 547 412 / 993 585 328 E-mail: alcaldelino@gmail.com

Linkedin: pe.linkedin.com/in/alcaldelino/

Profesional con más de 15 años de experiencia en gestión gerencial comercial / administrativa / financiera y procurement (logística) en empresas líderes en su sector. Competencias en: diseño, evaluación y ejecución de proyectos; Gestión de RRHH; desarrollo e implementación de sistemas de aseguramiento y control de calidad; implementación / aplicación de herramientas SIX SIGMA para la mejora de procesos. Experiencia consultiva en temas tributarios, financiero y contable. Manejo de tecnologías de información y herramientas de productividad MS Office. Visión estratégica, orientado hacía resultados, líder, proactivo con excelentes habilidades de comunicación interpersonal y dirección de personal a todo nivel, toma de decisiones y trabajo en equipo.



EXPERIENCIA PROFESIONAL

01/2012 - Actual

SUB GERENTE DE ADMINISTRACIÓN Y COMERCIALIZACIÓN CORPORACION MINERA TOMA LA MANO S.A.

Empresa minera, con operaciones en Ticapampa, Huaraz, Ancash de explotación y procesamiento de Minerales y Concentrado de Plata, Plomo y Zinc. Facturación del orden de USD 30 MM. Responsable de las áreas administrativas, outsourcing contable (preparación de EEFF, Estudio de Precios de Transferencia, Auditoría Interna y Coordinación de Auditoría Externa, Fiscalizaciones SUNAT, Informe MEM, SERNANP, DREM, ANA, entre otros), sistemas y comercial. Principales logros: Negociación exitosa de mejores condiciones comerciales con TRAFIGURA / CORMIN para los año 2013 - 2014. Líder en la Implementación de SAP Business One. Reducción de costos en 20%. Análisis situacional y mejora de procesos del área y áreas relacionadas: Finanzas y Logística. Integrante del comité responsable de la negociación de contratas junto a la Sub Gerencias de Logística, Finanzas y de Operaciones. Responsable de los proyectos de mejora de infraestructura.

04/2010 - 10/2011

RESPONSABLE DE PROYECTOS COMERCIALES TABLEROS PERUANOS S.A. – GRUPO GLORIA

www.maderba.com

Empresa dedicada a la fabricación de Tableros Aglomerados y Melaminicos en el Perú, con 55% de participación en el mercado, ventas anuales de mas de 30 MM de dólares. Responsable ante la gerencia general y gerencia corporativa del grupo del diseño, desarrollo e implementación de 6 proyectos con el objeto de ampliar el mercado local e internacional, así como la búsqueda de nuevos nichos comerciales en base a Alianzas estratégicas y ampliación de la base horizontal de ventas en línea con las políticas del Grupo Gloria. Responsable de la elaboración de los presupuestos y consecución de recursos para financiamiento de proyectos de innovación (obtención de fondos concursables no reembolsables – Innovate Perú) entre otras fuentes de financiamiento, así como de la gestión operativa y logística para la implementación y puesta en marcha de los proyectos asegurando el cumplimiento de los objetivos mediante indicadores de gestión.

02/2009 - 03/2010

GERENTE DE ADMINISTRACIÓN Y FINANZAS con responsabilidades de GERENTE ADJUNTO AGENCIA ALEMANA DEL PERU S.A.C.

www.agencia-alemana.com

Empresa alemana especializada en venta y alquiler de montacargas así como de proyectos y soluciones integrales de almacenamiento en general con grandes clientes como Ransa Comercial, Alicorp, Sodimac, Ripley entre otras grandes almaceneras. Principales funciones son las de planear, dirigir y controlar las áreas de administración, logística, contabilidad, finanzas y sistemas, así como de reportar los avances comerciales tanto en operaciones (servicios y rental de equipos) como la venta de equipos nuevos con claros objetivos de crecimiento sostenido y rentables. Controles a través de indicadores de Gestión. Presentación de EEFF trimestrales, consecución de nuevas líneas para adquisición de bienes de capital, financiamiento a corto y mediano plazo, leasing. Reporte de información crítica al directorio en Colombia. Implementación de ERP In House del área logística y compras con ahorros considerables de más de 30% en los costos operativos.

02/2007 - 01/2009

GERENTE DE CONTRATOS MASTER DRILLING PERU S.A.C.

www.masterdrillingperu.com

Empresa Sudafricana de Servicios Especializados del sector minero, especialistas en perforación de chimeneas bajo tecnología Raise Borer. Responsable de Planificar, Organizar, Dirigir y Controlar las operaciones generales del servicio bajo los estándares de Seguridad, Salud Ocupacional, Medio Ambiente y Calidad (Sistema Integrado de Gestión - SSOMAC). Elaborar los presupuestos (budgets)

de proyectos y asegurando la rentabilidad financiera, costos y ganancias progresivas. Asignado a Proyectos de Perforación en Cia. Minera Volcan S.A.A., Doe Run Perú.

GERENTE GENERAL CIA. MINERA CRISOL S.A.C.

Compañía minera de capitales europeos, con apenas 2 años de operación. Explotación de Plata, Plomo, Zinc y Cobre. Responsable del planeamiento, dirección y control de la operación en obra y la gestión administrativa, contable – financiera. Reporta directamente a los inversionistas extranjeros en San Pettersburgo, Viena y China.

Responsable del Proyecto de Implementación y Puesta en Marcha de Planta Procesadora de Mineral Poli metálico con un presupuesto de US\$ 3 millones, que incluía estudios, tendido eléctrico, obra civiles y la instalación, montaje de la planta en un tiempo record de 6 meses.

06/2005 - 01/2007

CONSULTOR SENIOR: SECTORES ENERGIA, MINERIA, INDUSTRIA Y SERVICIOS PACIFIC RESOURCES

Firma líder en consultoría, de origen alemán enfocado a los sectores de energía, hidrocarburos, minería e industria con clientes como Antamina, Yanacocha, Telefónica, Pluspetrol, Peru LNG entre otros. Principales funciones incluía proveer de servicio de consultoría y soporte en planificación financiera y costos así como la optimización de negocios, supply chain management, HSE e Implementación de Sistemas Integrados de Gestión ISO 9000, 14000 Y 18000 Y BASC.

Asimismo, en el mismo periodo ha realizado servicios ad hoc a empresas como Grupo Rojas (Controller Corporativo), National Cleaning S.A. (empresa de servicios complementarios) como Gerente Adjunto, Deuman S.A.C. (asesor externo en temas supply chain management, mejora continua de procesos usando herramientas Six Sigma) y Praxis Comercial S.A.C. como Jefe de Logística para sus procesos de Almacenamiento, Procesamiento y Distribución de Papeles en General en línea con los planes de negocios de las empresas incluyendo la administración financiera y la implementación de sistemas informáticos de control / mejora de procesos y el diseño de manuales de procedimientos y funciones.

02/2004 - 05/2005

ADMINISTRADOR GENERAL / APODERADO GRUPO PANAMERICANA S.A.C / PANASERVICE S.A.

www.radiopanamericana.com.pe

Reportando directamente al Directorio, responsable por la administración del personal que forma parte de la producción y programación de espacios radiales de Radio 1160, Radio Panamericana y otras empresas del Grupo Entre las funciones estaban:

- Administración de las áreas de contabilidad, caja y tesorería, personal, sistemas y mantenimiento.
 Elaboración de los presupuestos y flujos de caja. Organización y rediseño de los procesos administrativos contables y financieros a efectos de actualizar los sistemas administrativos contables.
- Desarrollo de Manuales de Organización y Funciones (orientándolos hacia ISO 9000). Desarrollo de planes de trabajo de las áreas de sistemas y mantenimiento.
- Informar al directorio de las gestiones propias del área, incluyendo la presentación del informe de Gestión Anual y sustentación del Plan Anual de la empresa.

09/2002 - 01/2004

ANALISTA DE LOGÍSTICA / AUDITOR INTERNO ISO 9001:2000 PRAXAIR PERU S.A.

www.praxair.com

Corporación Líder a nivel mundial de producción y distribución de gases industriales, con ocho plantas en Perú y primera en su sector. Destacaban entre las responsabilidades:

- Elaborar e implementar los procedimientos de Compras Locales e Importaciones, en estricto cumplimiento de las normas ISO 9001:2000 con resultados óptimos en las auditorias de calidad.
- Rediseñar los sistemas de compras, almacén e inventarios en coordinación con las áreas de sistemas, almacén y contabilidad.
- Coordinar con el área de finanzas las cuentas por pagar a efectos de mejorar los plazos de pagos.
- Negociar la compra de principales Commodities. (Insumos, Combustible y Principales Repuestos de Planta) con importantes ahorros para la empresa.
- Desarrollar los procedimientos de evaluación de proveedores de acuerdo a la norma ISO 9001:2000 mejorando la calidad de abastecimiento de bienes y servicios.
- Responsable de la Programación de Auditorias Internas, como exigencia de la Norma ISO 9001:2000.
- Participación en el grupo de Green Belts de SIX SIGMA proponiendo proyectos de negocios mejorando los procesos de la empresa con ahorros anuales de aproximadamente 80 mil dólares.
- Responsable de Compras Locales e Importaciones y negociaciones de amplitud de plazo pago.

10/1998 - 08/2002

JEFE DE ADMINISTRACIÓN Y FINANZAS GGF LOGISTIC MINING S.A.C. / GRUPO CESARO

Empresa con 40 años de experiencia en transporte pesado, dedicada al servicio de alquiler de maquinaria y equipo pesado para minería y construcción, con experiencia en trabajos en Mega-Proyectos tales como Yanacocha, Antamina, Camisea, etc. Entre las funciones destacaban:

- Organizar las áreas Administrativas Contables, estableciendo los manuales de organización y funciones (MOF) y procedimientos que aseguren un eficaz cumplimiento de los objetivos (misión y visión) planificados.
- Responsable de los departamentos de personal, contabilidad y sistemas.
- Implementación de sistemas contables financieros desarrollados en ambiente visual.
- Reclutamiento, Selección e Inducción del personal contratado.
- Responsable de la gestión financiera, gestionando pagarés, líneas de crédito entre otras operaciones financieras, a las mejores condiciones para la empresa., consiguiendo ampliación de 200,000 dólares a 2 millones de dólares, en entidades financieras como CAT FINANCIAL, VOLVO FINANCE, E. FERREYROS, WIESE LEASING, CITILEASING, BANCO WIESE SUDAMERIS, entre otras importantes entidades.
- Elaboración de perfiles de proyectos presentados a nuestros clientes del sector minero y construcción.
- Responsable de la elaboración y presentación de flujos de caja, costos, presupuestos ejecutados y proyectados. Elaboración de Informe Anual Financiero, Análisis de Costos y Gastos de Servicio, Análisis a los Estados Financieros y aplicación de Ratios e Indicadores financieros.

1992 - 1998

Empleo en KPMG, GRUPO MEGANET, GRAÑA Y MONTERO DIGITAL, ASCINSA, Grupo CESARO y Helen Curtis Inc en las áreas de Supply Chain Management y Administración Financiera.

FORMACIÓN ACADEMICA

2010	DIPLOMADO EN GESTION DE NEGOCIOS – UNIVERSIDAD ESAN
2006 - 2007	MBA EXECUTIVE – ESCUELA DE NEGOCIOS FLANDES – CHILE
2006 - 2007	MASTER EN DIRECCIÓN Y ORGANIZACIÓN DE EMPRESAS

UNIVERSIDAD DE LLEIDA - ESPAÑA

1993 - 1998 ADMINISTRADOR DE EMPRESAS CON ESPECIALIZACIÓN EN FINANZAS

Tercio Superior. INSTITUTO PERUANO DE ADMINISTRACIÓN DE EMPRESAS

IPAE - ESCUELA SUPERIOR DE EMPRESARIOS

FORMACIÓN COMPLEMENTARIA

Entrenado en Green Belts – SIX SIGMA, Gestión de Proyectos con MS Project, Supply Chain Management, Procurement, Trading, Aduanas y Comercio Exterior, Sistemas de Calidad, Liderazgo Estratégico de Costos (SCL), Costeo Basado en Actividades (ABC), Gestión de Créditos y Cobranzas, Conferencias Finanzas.

IPAE

Globalización en el Siglo XXI – Mundialización de la Economía / Mecanismos Centralizados de Negociación y Bolsa / Fondos Mutuos / Titulación de Activos / Clasificación de Riesgos / Futuros y Opciones / Plan Nacional de Competitividad / Taller de Finanzas / Costeo Estratégico Bajo Competitividad - Costeo Basado en Actividades – ABC / Aspectos Legales de los Créditos y Cobranzas / Programa de Informática Empresarial

QUALITAS DEL PERU – Consultores

Interpretación de la Norma ISO 9001:2000 : Planificación, Implementación, Medición Análisis y Mejora / Formación de Auditores Internos de Sistemas de Gestión de Calidad / Interpretación de la Norma ISO 9001:1994

PRAXAIR PERU S.A.

Formación de Green Belts- SIX SIGMA

Herramientas IT e Idiomas MS Office / Lotus Notes / Smart Suite / MS Project / Internet / E-Mail, Ingles Nivel Intermedio

REFERENCIAS

Francisco Avendaño Ugaz, PhD.Gareth SheppardAugusto Caamaño AguirreDirector GerenteDirector GerenteAccionistaA2G S.A.Master Drilling Perú S.A.C.Corporación Minera TLM S.A..Telf. 511-7197842 Anx. 123Telf. 511 - 336-7474C..961 760475 / 980 249 189favendano@atwog.comgsheppard@masterdrillingperu.comAca1590@hotmail.com